最高法院刑事判決　　　　　　　　　　　　　　　八十八年度台上字第一二三四號
　　上　訴　人　甲○○
右上訴人因違反麻醉藥品管理條例等罪案件，不服台灣高等法院高雄分院中華民國八
十七年十二月九日第二審判決（八十七年度上訴字第二○二九號，起訴案號：台灣高
雄地方法院檢察署八十七年度偵字第三三六九號），提起上訴，本院判決如左：
    主  文
上訴駁回。
    理  由
按刑事訴訟法第三百七十七條規定，上訴於第三審法院，非以判決違背法令為理由，
不得為之。是提起第三審上訴，應以原判決違背法令為理由，係屬法定要件。如果上
訴理由狀並未依據卷內訴訟資料，具體指摘原判決不適用何種法則或如何適用不當，
或所指摘原判決違法情事，顯與法律規定得為第三審上訴理由之違法情形，不相適合
時，均應認其上訴為違背法律上之程式，予以駁回。本件原判決依證人陳俊達於警訊
、證人許秋萍於警訊與偵審中、警員汪和忠於審判時之供證，上訴人甲○○供認轉讓
安非他命予許秋萍，及經警查扣屬上訴人所有安非他命五小包（經檢驗無訛，驗後毛
重二‧○八公克）與預備供分裝安非他命出售用之塑膠夾鏈袋十七只，認定上訴人有
其事實欄所載於民國八十七年一、二月間，連續四次無償轉讓安非他命予許秋萍，又
先後以三小包二千元（新台幣，下同）、一小包一千元之不同價格依序販賣安非他命
予陳俊達及另一姓名不詳男子等事實，因予維持第一審判決論處上訴人連續犯藥事法
第八十三條第一項轉讓禁藥及連續犯麻醉藥品管理條例第十三條之一第二項第一款非
法販賣化學合成麻醉藥品（均為累犯）罪刑，並定其應執行之刑，駁回上訴人在第二
審之上訴。對於上訴人否認販賣安非他命，以許秋萍指證不實為辯，及證人陳俊達嗣
於審判中翻異前供否認曾向上訴人購買安非他命，原判決認均不足採信，俱依查證所
得詳予指駁與說明。上訴意旨略稱：(一)許秋萍與上訴人有嫌隙，所為不利上訴人之指
述並非實在。原判決理由欄既謂陳俊達於警訊所供向上訴人購買安非他命一小包一千
元，與許秋萍所指證上訴人販賣安非他命情節相符，何以事實欄又認上訴人販賣安非
他命三小包二千元予陳俊達，又未傳訊許秋萍、陳俊達與上訴人對質，有理由矛盾、
調查未盡之違法。(二)上訴人被查獲之五小包安非他命，每包重量不一，係供自己吸用
，非用以販賣。原判決採為販賣安非他命之證據，採證有違經驗法則等語。惟按取捨
證據、認定事實乃事實審法院之職權，苟其行使該職權所為判斷與經驗法則、論理法
則無違，即不得任意指為違法。又所謂經驗法則，係指吾人基於日常生活經驗所得之
定則，乃客觀存在之法則，非當事人主觀之推測。上訴意旨但憑己見，否定許秋萍供
證之真實性，並就原判決採該五小包安非他命資為認定上訴人有販賣安非他命之憑據
，任意指為違背經驗法則，顯非適法之第三審上訴理由。再觀諸證人陳俊達於警訊所
供：「我曾向甲○○購買（安非他命）一次三小包、價錢是二千元。甲○○向我說購
買二小包送一小包。」（見高市警苓分刑字第○六三二七號警卷第二頁背面），與許
秋萍指證目睹上訴人以一小包安非他命一千元販賣另一姓名不詳者，及原判決所為前
開上訴人販賣安非他命予陳俊達與該姓名不詳者之事實，並無不合，要無上訴意旨所
指該理由矛盾情事。至於是否再行傳訊許秋萍、陳俊達與上訴人對質，乃原審法院得
依職權自由裁量之事項，亦非上訴人所得任意指為違法，據為第三審上訴之適法理由
。本件上訴違背法律上之程式，應予駁回。
據上論結，應依刑事訴訟法第三百九十五條前段，判決如主文。
中      華      民      國    八十八    年      三      月     十二     日
                              最高法院刑事第一庭
                                  審判長法官  施  文  仁
                                        法官  陳  炳  煌
                                        法官  張  淳  淙
                                        法官  林  錦  芳
                                        法官  蔡  清  遊
      右正本證明與原本無異
                                              書  記  官
中      華      民      國    八十八    年      三      月     十七     日
